臺灣高等法院臺中分院民事判決　95年度重上字第93號
上　訴　人
即反訴被上訴人　頌揚營造股份有限公司
法定代理人　乙○○
訴訟代理人　廖健智律師
複代理人　　洪明立律師
被上訴人
即反訴上訴人　　豐興鋼鐵股份有限公司
法定代理人　甲○○
訴訟代理人　羅豐胤律師
　　　　　　洪明儒律師
上列當事人間請求返還定金事件，兩造對於中華民國95年6月1日
台灣台中地方法院95年度重訴字第43號第一審判決各自提起上訴
，本院於民國95年12月26日辯論終結，判決如下：
    主  文
兩造上訴均駁回。
第二審訴訟費用由兩造各自負擔。
    事實及理由
甲、本訴部分：
壹、兩造之聲明：
一、上訴人頌揚營造股份有限公司（下稱上訴人）上訴聲明：求
    為判決：
（一）原判決廢棄。
（二）上開廢棄部分，被上訴人應給付上訴人新台幣（下同）6,
      480,862元，及自起訴狀繕本送達翌日起至清償日止，按
      年息百分之5計算之利息。
（三）第一、二審訴訟費用由被上訴人負擔。
（四）如受有利之判決，上訴人願供擔保，請准予宣告假執行。
二、被上訴人豐興鋼鐵股份有限公司（下稱被上訴人）答辯聲明
    ：求為判決：
（一）上訴駁回。
（二）上訴訴訟費用由上訴人負擔。
（三）如受不利判決，願供擔保請准免為假執行。
貳、兩造之陳述：
一、上訴人起訴主張：上訴人於民國（下同）93年11月5日與被
    上訴人簽訂鋼筋銷售合約書，約定被上訴人應給付上訴人營
    建所需之鋼筋2批，分別為台中子曰新建工程3,200噸±5%
    ；太平寵愛一生新建工程1,8 00噸±5%，上訴人應先給付所
    購鋼筋總價10%作為定金（兩造契約之用語為「訂金」），
    每次出貨鋼筋總價10%先由定金沖抵，餘額另行給付。上訴
    人已依約分別給付被上訴人定金5,140,800元及2,891,700
    元，並先後要求被上訴人運送數量不等之鋼筋至指定地點，
    詎被上訴人於94年10月14日發函上訴人，以上述工程非使用
    被上訴人所產之鋼筋為由，認上訴人違約而表明沒收上訴人
    所給付之定金。嗣上訴人於94年10月19日以傳真向被上訴人
    訂購鋼筋，並於同月21日、11月7日以存證信函催告被上訴
    人履行，被上訴人均不置理，且向上訴人表明已將未沖貨款
    之定金餘額沒入，上訴人只得以存證信函向被上訴人解除鋼
    筋買賣契約。上訴人於訂約時給付被上訴人之2筆定金，扣
    除已沖貨款之部分，尚有餘額6,480,862元，爰依民法第259
    條第2款之規定，請求被上訴人返還上開定金餘額並附加利
    息等語。
二、被上訴人則以：上訴人為因應鋼筋價格飆漲，穩定供貨來源
    而簽訂系爭鋼筋銷售契約，契約約定被上訴人應於93年11月
    5日起至94年10月31日間向上訴人交付一定數量之鋼筋，上
    訴人至遲並應於94年10月17日前向被上訴人提出鋼筋之訂單
    ；惟在上開期間內，上訴人就子曰及寵愛一生工程僅分別訂
    製688.58、250.92公噸之鋼筋，分別短購2,351.42、及
    1,459.08公噸（以兩造契約約定之數量下限3, 040、1,710
    公噸計），合計短購3,810.5公噸；被上訴人乃於94年10月
    14日以存證信函告知上訴人違約，主張依合約將未沖貨款之
    定金餘額沒收。上訴人則於94年10月21日以存證信函催告被
    上訴人給付其於同月19日所訂購之鋼筋500公噸，並要求於
    94年11月3日交貨，惟上訴人既已違反訂貨之程序及交貨之
    期限，被上訴人應無依其所訂交貨之義務，上訴人解除契約
    ，並無依據。又上訴人之2處工地從94年4月以後即未再訂購
    鋼筋，經詢問始知上訴人另向其他廠商訂製，為此兩造於94
    年6月20日洽談時，上訴人公司總經理之特別助理許宏丞表
    明若未於約定期限內訂製約定重量之鋼筋，願由被上訴人沒
    收未沖貨款之定金餘額充作懲罰性違約金；上訴人既未於期
    限內依約訂製，被上訴人即無返還定金之義務；另被上訴人
    受有如反訴所主張7, 261, 000元之損害，如認被上訴人應
    返還定金，被上訴人亦得以此部分與上訴人之請求抵銷等語
    ，資為抗辯。
參、兩造不爭執事項：
　　以下之事實為兩造於原審所不爭執（見原審卷第108、109頁
    ），本院採為判決之基礎：
一、兩造於93年11月5日簽訂鋼筋銷售合約書，約定被上訴人應
    給付上訴人營建所需之鋼筋2批，分別為子曰工程3,200 噸
    ±5%；太平工程1,800噸±5%，上訴人給付被上訴人所購鋼
    筋總價10%之金額作為定金，金額分別為5,140,800元及
    2,891,700元，約定每次出貨鋼筋總價10%先由定金中抵沖，
    交貨期限自93年11月5日起至94年10月31日止。其契約之內
    容，如原審卷第7頁至第12頁所示。
二、兩造定立前開契約，係因訂約當時鋼筋價格波動很大，為避
    免價格之波動，故預先訂立一定期間供應一定數量之鋼筋，
    並將買賣價格預先確定，以避免在供貨期間因鋼筋材料價格
    波動，買賣雙方還要重新議價，同時保障供貨來源之穩定。
三、上訴人於訂立本件鋼筋銷售契約後，向被上訴人訂購鋼筋數
    量為：子曰工程688.58噸、太平工程250.92噸，並給付貨款
    ，被上訴人亦依約交貨，未沖抵貨款之定金餘額為6,480,
    862元。
四、被上訴人於94年10月14日以存證信函通知上訴人「依系爭合
    約第7款約定將未沖扣定金予以沒入」。
五、上訴人於94年10月21日以存證信函通知被上訴人，其於同年
    月19日以傳真向被上訴人訂購之鋼筋500噸，被上訴人應於
    同年11月3日送達指定地點，再於同年11月7日催告被上訴人
    應於函到3日內將前所訂購之鋼筋送達約定廠房。
六、上訴人於94年11月14日函告被上訴人解除系爭合約，並請求
    被上訴人返還簽約時所給付之定金。
肆、本訴爭點：
（一）依本件兩造契約之約定，上訴人是否有在契約約定之期間
      內，向被上訴人訂購約定數量鋼筋之義務？
（二）上訴人於94年11月14日所為解除契約之意思表示是否生解
      約之效力？上訴人得否依民法第259條第2款規定，請求被
      上訴人返還未沖貨款之定金餘額？
伍、本院之判斷：
（一）依本件兩造契約之約定，上訴人是否有在契約約定之期間
      內，向被上訴人訂購約定數量鋼筋之義務？
      按解釋意思表示，應探求當事人之真意，不得拘泥於所用
      之辭句，民法第98條定有明文。又解釋契約應通觀全文，
      並斟酌立約當時之情形，以期不失立約人之真意；最高法
      院18年台上字第1727號著有判例。查，本件兩造均屬鋼筋
      市場之參與者，而無決定市場價格之力量，兩造於93年11
      月5日簽訂系爭契約，約定以固定之價格，於一定之期間
     （93年11月5日至94年10月31日），供應一定數量之鋼筋；
      係因訂約當時鋼筋價格波動很大，為避免價格之波動，故
      預先訂立一定期間供應一定數量之鋼筋，並將買賣價格預
      先確定，以避免在供貨期間因鋼筋材料價格波動，買賣雙
      方還要重新議價，同時保障供貨來源之穩定，此為兩造所
      不爭。是系爭契約之訂立，除買賣雙方就鋼筋、價金互為
      給付外，並有控制價格波動風險、雙方營運成本及營業收
      益之功用；從上訴人（買方、營造業）的角度來看，本件
      締約當時應係看漲鋼筋價格，如果定約後市場鋼筋價格果
      然持續飆漲，上訴人營造之成本不免大增，故願以一定之
      價格（本件每公噸15,300元），在一定期間買受一定數量
      之鋼筋，以有效控制成本在定約當時所約定之水準，並確
      保貨源之穩定（不致於因價格持續看漲導致賣方惜售，或
      多方買家搶購而無法從市場取得鋼筋）。相對而言，被上
      訴人（賣方、鋼鐵商）則是願承擔鋼筋價格飆漲，及無法
      取得更佳的賣價之風險，以約定之價格供貨給上訴人，用
      以確保客源及營業收益之穩定。如認為上訴人依約只有訂
      貨之權利而無訂貨之義務，則若鋼筋之價格跌落低於本件
      契約約定之價格15,300元，甚至相當低價時，上訴人儘可
      向其他鋼筋業者進貨，如此則無異於僅有被上訴人單方承
      擔鋼筋漲價之風險，且無法取得穩定之收益，而上訴人則
      可無償規避鋼筋漲價之風險靜觀定約後市場價格之波動，
      而任意取其最有利之價格，顯失事理之平，亦顯非兩造締
      約時之本意。是上訴人主張其僅有請求交付標的物之權利
      ，而無義務云云，自非可採。再者，兩造契約有避險之功
      能，而期間越久，可能產生鋼筋價格波動之可能性越大，
      交易之雙方自不可能無限期承擔價格波動之風險；故兩造
      契約明定「交貨期限93.11.05~9 4.10. 30」、「料單交
      貨期：板料需於14天前提出，最後一批需於14天提出」（
      見原審卷第8頁、第9頁、第11頁、第12頁）；則上訴人依
      約自負有於交貨期限（94年10月30日）前14天，向被上訴
      人訂足約定數量鋼筋之義務，甚明。
（二）上訴人於94年11月14日所為解除契約之意思表示是否生解
      約之效力？上訴人得否依民法第259條第2款規定，請求被
      上訴人返還未沖貨款之定金餘額？
      按契約當事人之一方遲延給付者，他方當事人得定相當期
      限催告其履行，如於期限內不履行時，得解除其契約，民
      法第254條定有明文。本件上訴人主張因被上訴人給付鋼
      筋遲延，其依民法第254條規定，已於94年11月14日以存
      證信函向被上訴人解除系爭契約等語。是上訴人既依給付
      遲延之規定解除契約，其解除權之行使，自應以被上訴人
      負給付遲延責任及該遲延給付係屬可歸責於被上訴人之事
      由為前提。經查：
　１、兩造契約明定「交貨期限93.11.05~94.10.30」、「料單
 　　　交貨期：板料需於14天前提出，最後一批需於14天提出
   　　」；故上訴人至遲需於94年10月30日交貨期限前14天即
      94年10月17日前，向被上訴人訂餘未購足之鋼筋。至於94
      年11月1日以後，既非被上訴人應負擔價格波動風險之交
      貨期間，自無再依兩造約定之價格交貨之義務。又系爭契
      約之鋼筋品名有「熱軋竹節鋼筋」、「水淬竹節鋼筋」2
      種，且各該品名之鋼筋長度亦有不同（12m或14m），如上
      訴人要求交付特殊尺寸、鋼種、長度之鋼筋時，尚有尺寸
      、鋼種、長度加價之問題（見系爭契約「合約條款」第3
      、4、5條規定）；亦即應由上訴人指定交貨鋼筋之種類（
      尺寸、鋼種、長度等）、數量之後，被上訴人方有準備交
      付之可言。故於上訴人訂製之前，被上訴人實屬無從交貨
      。上訴人抗辯無論伊是否於期限內要求交付鋼筋，於約定
      期限末日，被上訴人本應將約定數量之鋼筋交貨或將準備
      交付之情形通知上訴人云云，自不足採。
　 ２、上訴人雖稱於94年10月19日傳真向被上訴人訂購鋼筋500
       公噸，要求被上訴人應於同年11月3日送達指定地點；又
       於10月21日、11月7日，兩度以存證信函催告被上訴人應
       於11月3日及函到3日內將前所訂購之鋼筋送達約定廠房
       云云；惟上訴人上開三度訂貨之時間，已在兩造契約約
       定94年10月17日最後訂貨期限之後，所指定交貨之時間
       ，更已逾94年10月30日之交貨期限；本件被上訴人既無
       於94年11月1日以後交貨之義務，自亦不負給付遲延之責
       任；是上訴人行使解除契約權，即屬無據，依法自不生
       契約解除之效力。
    ３、至於被上訴人94年10月14日以存證信函通知上訴人稱：
　　　　「……。第以貴我雙方約定交貨期限將屆，爰經數度派
  　　　員拜訪貴公司之外，另一再以電話催促交貨，但貴公司
　　　　皆置若罔聞，今貴公司上開二工地結構體已進完工，所
  　　　使用鋼筋為他廠成品，違約行為甚明。三、貴公司蓄意
    　　違約不於限期內出貨，本公司依照合約第7款約定將未
      　沖訂金餘額予以沒入，事關貴公司權益，敬請諒察……
        」等語，並未表示拒絕交貨；雖被上訴人於兩造所約定
        訂貨期限之前即表示要沒入訂金，惟即使此項表示違反
        兩造契約之約定，亦僅不生沒入訂金之效力，尚不足以
        使上訴人取得契約解除權。
    ４、準此，上訴人於94年11月14日所為解除契約之意思表示
　　　　，既不生解約之效力，則上訴人依民法第259條第2款之
         規定，請求被上訴人返還未沖貨款之定金餘額6﹐480,
         862元，即屬無據。
（三）綜上所述，上訴人主張因被上訴人給付鋼筋遲延，其依民
      法第254條規定，已於94年11月14 日以存證信函向被上訴
      人解除系爭契約云云，既不可採；則上訴人依民法第259
　　　條第2款之規定，請求被上訴人返還未沖貨款之定金餘額6
　　　﹐480, 862元及自起訴狀繕本送達翌日起至清償日止，按
　　　年息百分之5計算之利息，即屬無據，應予駁回。是原審
      為上訴人敗訴之判決，並駁回其假執行之聲請，於法並無
      不合。上訴意旨指摘原判決不當，求予廢棄改判，為無理
      由，應予駁回其上訴。
乙、反訴部分：
壹、兩造之聲明：
一、反訴上訴人豐興鋼鐵股份有限公司（下稱反訴上訴人）之上
    訴聲明：
（一）原判決關於駁回反訴及其假執行之聲請，暨關於反訴訴訟
      費用部分均廢棄。
（二）上開廢棄部分，反訴被上訴人應給付反訴上訴人7,621,
      000元，及自反訴起訴狀繕本送達之翌日起至清償日止，
      按年息百分之5計算之利息。
（三）第一審反訴訴訟費用及上訴費用均由反訴被上訴人負擔。
二、反訴被上訴人頌揚營造股份有限公司（下稱反訴被上訴人）
    之答辯聲明：
（一）反訴上訴人之上訴駁回。
（二）反訴訴訟費用由反訴上訴人負擔。
（三）如受不利之判決，反訴被上訴人願供擔保請准免為假執行
      。
貳、兩造之陳述：
 一、反訴上訴人主張：本件契約期限屆至前反訴被上訴人短購
     鋼筋，致反訴上訴人喪失通常可預期之營業利潤，除沒入
     未沖貨款之定金餘額作為懲罰性違約金外；另93年11月至
     94年10月間鋼筋之平均市價為每公噸13,300元，兩造契約
     約定單價每公噸15,300元，差價每公噸2,000元，反訴被上
     訴人短購鋼筋數量3,810.5公噸，則因反訴被上訴人違約致
     反訴上訴人無法獲得之利益為7,621,000元（2,000×
     3,810.5＝7,621,000），爰依不完全給付之損害賠償請求
     權，反訴請求反訴被上訴人給付上開金額等語。
二、反訴被上訴人則以：依約反訴被上訴人僅有請求交付標的物
    之權利，而無此義務，反訴被上訴人不請求交付鋼筋僅為權
    利之不行使，並未違約；反訴被上訴人未於94年6月20日向
    反訴上訴人表示未沖貨款之定金餘額願作懲罰性之違約金；
    又反訴上訴人亦未有履行利益之損失，縱受有損失，其營業
    所得額之損失，係指收入總額減除各項成本費用、損失及稅
    捐後純益額之損失而言；反訴上訴人以93年11月至94年10
    月間鋼筋之市價與合約單價之差價，作為計算之基準，自非
    可採。又反訴上訴人主張反訴被上訴人曾同意以6,480,862
    元充作違約金，卻又提起反訴請求賠償所謂履行利益之損失
    ，顯屬重複請求等語，資為抗辯。
參、兩造不爭執事項如本訴參、所示，並經本院採為判決之基礎
    。
肆、反訴爭點：
一、反訴上訴人得否依民法第227條之規定請求賠償損害？
二、94年6月20日反訴被上訴人公司之許宏丞是否對曾對反訴上
    訴人承諾，如未依約訂鋼筋，則同意由反訴上訴人沒收定金
    充作懲罰性違約金？如否，反訴上訴人得否沒入系爭定金餘
    額？
三、反訴上訴人如得沒入系爭定金餘額，是否尚得請求其他賠償
    金額？
伍、本院之判斷：
一、反訴上訴人得否依民法第227條之規定請求賠償損害？
　　按「因可歸責於債務人之事由，致為不完全給付者，債權人
    得依關於給付遲延或給付不能之規定行使其權利」、「因不
    完全給付而生前項以外之損害者，債權人並得請求賠償」，
    民法第227條定有明文。本件反訴被上訴人依約負有於交貨
    期限（94年10月30日）前14天，向反訴上訴人訂足約定數量
    鋼筋（分別為3,200公噸±5%、1,800公噸±5%），而反訴被
    上訴人分別僅向反訴上訴人訂購688.58、250.92公噸之鋼筋
    ，此為兩造所不爭，已如上述。則反訴被上訴人未依兩造契
    約之本旨給付，其給付自屬不完全，反訴被上訴人復未主張
    及證明其就給付不完全有何不可歸責事由，則反訴上訴人主
    張依民法第227條之規定請求賠償損害，自屬正當。
二、94年6月20日反訴被上訴人公司之許宏丞是否對曾對反訴上
    訴人承諾，如未依約訂鋼筋，則同意由反訴上訴人沒收定金
    充作懲罰性違約金？如否，反訴上訴人得否沒入系爭定金餘
    額？
（一）反訴上訴人主張兩造於94年6月20日洽談時，反訴被上訴
      人公司總經理之特別助理許宏丞表明若未於約定期限內訂
      製約定重量之鋼筋，願由反訴上訴人沒收未沖貨款之定金
      餘額充作懲罰性違約金，並舉證人鍾朝全及陳連興為證。
      惟證人鍾朝全於原審證稱：「因豐興公司僅有交付頌揚公
      司部分鋼筋，有一部分沒有交付，是豐興公司的陳經理就
      找我一起去問頌揚公司他們什麼時候要下訂單，什麼時候
      要交貨。當天我跟陳經理一起去找許特助，許特助表示公
      司還有上層的人在負責，他本人也想要趕快交貨，但是當
      時鋼筋跌到每公噸12,000元以下，價差太大，所以他認為
      暫時還沒有辦法下訂單」、「許特助表示等到價格回到一
      定的程度再下訂單，我問他說如果價格都沒有回升的話，
      那訂金怎麼辦？許特助說那就等合約到期再講」、「許特
      助沒有講到訂金可以當作違約金來處理」、「他（指許特
      助）是說他也是受僱的人，沒有辦法去決定這些事情，倒
      是沒有明確講『訂金就算了』」等語（見原審卷第86 頁
      、87頁），上開證人所證，並無法證明反訴上訴人已與反
      訴被上訴人協議該定金即屬懲罰性違約金；即使證人即反
      訴上訴人公司之經理陳連興於原審證稱：「6月之前我曾
      經到頌揚公司找許特助，該公司的業務是由許特助處理，
      6月20日當天我跟鍾朝全一起到頌揚找許特助，許特助講
      跟我們簽約這兩個建案，已經向另外一家鋼鐵公司買了，
      許特助說他們向另一家公司買的價格比較低，現在沒有辦
      法向我們公司進貨，如果有一天鋼筋價格回升到13,500
      元以上，就會再我們公司訂貨。我稱距離合約到期時間已
      經沒有多久，如果到時候價格沒有回升的話，訂金怎麼辦
      ？許特助就說『訂金就由豐興來沒收』，許特助還說由豐
      興來沒收的話，也不代表頌揚沒有誠信」等語（見原審卷
      第88頁），亦不足以證明兩造已協議該定金即屬懲罰性違
      約金。且衡之常情，「懲罰性違約金」並非通常人之日常
      生活用語，一般人日常生活之語彙當無可能使用「懲罰性
      違約金」此種用詞；再者，鋼價市價是否會回升到15,
      300元以上，並非兩造所得掌握，反訴被上訴人基於成本
      之考量，於94年6月20日當日既已無法再以原先約定之
      15,300元向反訴上訴人進貨，而有違約之可能，自無可能
      為更不利於己之約定，再對反訴上訴人承諾以定金作為「
      懲罰性違約金」。是反訴上訴人上開主張，難認可採。
（二）依兩造契約書第七條約定：「訂金（按即定金）：10%現
    　金票（含稅$5, 140,800元），按每期計價總額10%扣回」
      、「：「訂金：10%現金票（含稅$2,891,700元），按每
      期計價總額10%扣回」（原審卷第9頁、第12頁），就該定
      金之性質為何，並未為任何約定。本件兩造就契約所定之
      定金既無特殊之約定，其效力自應適用民法第249條之相
      關係規定。查民法第249條規定：「定金，除當事人另有
      訂定外，適用左列之規定：一、契約履行時，定金應返還
      或作為給付之一部。二、契約因可歸責於付定金當事人之
      事由，致不能履行時，定金不得請求返還。三、契約因可
      歸責於受定金當事人之事由，致不能履行時，該當事人應
      加倍返還其所受之定金。四、契約因不可歸責於雙方當事
      人之事由，致不能履行時，定金應返還之」。本件因可歸
      責於反訴被上訴人之事由致給付不完全，且反訴上訴人交
      貨之期限（即應負擔風險之期間）已過，已無補正或履行
      之可能性，自應適用關於民法給付不能之規定。則本件自
      屬可歸責於付定金當事人（即反訴被上訴人）之事由致不
      能履行，依民法第249條第2款之規定，反訴被上訴人不得
      再行請求返還上開定金餘額；反訴上訴人自得沒入系爭定
      金餘額。
三、反訴上訴人如得沒入系爭定金餘額，是否尚得請求其他賠償
    金額？
（一）按民法第249條2款規定：「契約因可歸責於付定金當事人
      之事由，致不能履行時，定金不得請求返還」，此時定金
      應作為損害賠償。有疑問者，相對人是否僅能沒收定金或
      依一般原則更行請求賠償。在我民法因無明文規定，應認
      定為損害賠償之預定，除當事人另有約定外，定金受領人
      只得沒收定金，不得更請求損害賠償（見學者史尚寬著債
      法總論第495頁）。兩造間契約就系爭定金既未另為約定
      ；依上說明，反訴上訴人既得沒入系爭定金餘額，自不得
      更請求損害賠償。
（二）雖亦有學者主張我民法應從德國民法解釋，認除沒收定金
      外，如有損害依一般原則，得更行請求損害賠償，其損害
      額應將定金扣除計算。依此見解，如反訴上訴人所受之損
      害超過定金之數額，就超過之部分，固非不得請求反訴被
      上訴人賠償，惟須就所受之損害負舉證之責任。本件反訴
      上訴人反訴主張因反訴被上訴人違約短購鋼筋，致其喪失
      通常可預期之營業利潤7,621,000元，係以93年11月至94
      年10月間鋼筋之平均市價為每公噸13,300 元，兩造契約
      約定單價每公噸15,300元，差價每公噸2,000元，反訴被
      上訴人短購鋼筋數量3,810.5公噸，計算其無法獲得之利
      益為7,621,000元，並為全額之請求（而非扣除定金之數
      額後請求餘額）。惟查，本件反訴被上訴人雖短購3,810.
      5公噸之鋼筋，然反訴被上訴人依約於94年10月17日以前
      均可隨時購足，且反訴被上訴人自94年3月31日以後未再
      向反訴上訴人訂購鋼筋；93年11月至94年10月間鋼筋之平
      均市價與兩造契約約定之單價，未必即為反訴上訴人依兩
      造契約所得期待之利益，再者，反訴上訴人就為履行本件
      合約已為如何之準備並未舉證證明，自難以反訴上訴人所
      主張之差價為其所失之利益。此外反訴上訴人復未舉證證
      明其所受損害及所失利益超過其所沒入之定金餘額6﹐480
      ,862元，則反訴上訴人於其主張沒入之定金餘額6﹐480,
      862元外，復請求反訴被上訴人賠償7,621,000元及其法定
      利息，亦屬無據。
四、綜上所述，反訴上訴人依民法第227條所定之損害賠償請求
    權，反訴請求反訴被上訴人賠償7,621,000元及自反訴起訴
    狀繕本送達之翌日起至清償日止，按年息百分之5計算之利
    息，為無理由，應予駁回。原審為反訴上訴人敗訴之判決，
    並駁回其假執行之聲請，於法並無不合。反訴上訴意旨指摘
    原判決不當，求予廢棄改判，為無理由，應予駁回其上訴。
丙、本件事證已臻明確，兩造其餘陳述與舉證，經本院審酌後，
    認於判決結果不生影響，無予逐一論述之必要，附此敘明。
丁、據上論結，本件兩造之上訴，均為無理由；依民事訴訟法第
    449 條第1項、第78條，判決如主文。
中　　華　　民　　國　　96　　年　　1 　　月　　8 　　日
                  民事第二庭    審判長法　官　童有德
                                      法　官  蔡秉宸
                                      法　官  翁芳靜
以上正本係照原本作成。
如對本判決上訴，須於收受判決送達後二十日內向本院提出上訴
書狀，其未表明上訴理由者，應於提出上訴後二十日內向本院提
出上訴理由書 (須按他造人數附具繕本)。
上訴時應提出委任律師為訴訟代理人之委任狀。具有民事訴訟法
第四百六十六條之一第一項但書或第二項之情形為訴訟代理人者
，另應附具律師及格證書及釋明委任人與受任人有該條項所定關
係之釋明文書影本。
　　　　　　　　　　　　　　　　　　　書記官　許美惠
中　　華　　民　　國　　96　　年　　1 　　月　　9 　　日
                                                      Ｃ
